【裁判字號】    97,易,785
【裁判日期】    971014
【裁判案由】    竊盜等
【裁判全文】
臺灣臺南地方法院刑事判決               97年度易字第785號
公  訴  人  臺灣臺南地方法院檢察署檢察官
被      告  乙○○
                    （現另案在臺灣台南監獄台南分監執行）
選任辯護人  郭宗塘律師
            傅美櫻律師
            林怡靖律師
被      告  庚○○
                    （現另案在臺灣台南監獄執行）
選任辯護人  黃正彥律師
            黃雅萍律師
被      告  丙○○
上列被告等因竊盜等案件，經檢察官提起公訴（97年度偵字第53
57號、第6591號、第6592號）及移送併辦（97年度偵字第7458號
），被告等於準備程序期日就被訴事實及併辦事實均為有罪之陳
述，本院裁定進行簡式審判程序，判決如下：
    主  文
乙○○犯如附表一編號壹至伍之加重竊盜罪，均累犯，各處有期
徒刑捌月，扣案如附表二編號肆、陸至玖、拾壹至拾貳、拾肆、
拾捌、貳拾之物，各於附表一編號壹至伍項下沒收；又犯如附表
一編號貳至伍之行使偽造特種文書罪，均累犯，各處有期徒刑
月，扣案如附表二編號貳拾貳之物，各於附表一編號貳至伍項下
沒收。應執行有期徒刑肆年，扣案如附表二編號肆、陸至玖、拾
壹至拾貳、拾肆、拾捌、貳拾、貳拾貳之物，均沒收。
庚○○犯如附表一編號壹至伍之加重竊盜罪，各處有期徒刑柒月
，扣案如附表二編號肆、陸至玖、拾壹至拾貳、拾肆、拾捌、貳
拾之物，各於附表一編號壹至伍項下沒收。應執行有期徒刑貳年
拾月，扣案如附表二編號肆、陸至玖、拾壹至拾貳、拾肆、拾捌
、貳拾之物，均沒收。
丙○○犯如附表一編號伍所示之加重竊盜罪，處有期徒刑陸月，
如易科罰金，以新臺幣壹仟元折算壹日，扣案如附表二編號肆、
陸至玖、拾壹至拾貳、拾肆、拾捌、貳拾之物，均沒收。
    事  實
一、乙○○前因違反森林法、贓物案件，分別經臺灣高等法院臺
    中分院以九十一年度上訴字第一０二五號、九十二年度上易
    字第三二一號各判處有期徒刑八月確定，經定應執行刑有期
    徒刑一年二月，入監執行後於民國九十五年二月二十日執行
    完畢出監。詎乙○○基於為自己不法所有之意圖，與同具上
    開犯意聯絡之庚○○，於附表編號一所示之時、地，共同攜
    帶如附表二編號四、六至九、十一至十二、十四、十八、二
    十所示對人之生命、身體安全具有威脅性，可供兇器使用之
    隨車工具，竊取如附表編號一所示戊○○所有之車牌號碼GK
    -329號平板式大貨車（即拖板車）得手。而因其二人所竊之
    平板大貨車引擎故障無法使用，乙○○遂委託庚○○於九十
    六年八月中旬某日前往台中縣烏日鄉○○路與新興路口，向
    不知情之林勝德委託之廖淑娟，以新臺幣（下同）六萬元之
    代價，購買車牌號碼FM-097號傾斜式大貨車（即砂石車），
    隨後並將上開傾斜式大貨車之引擎，拆裝至所竊之平板式大
    貨車上使用，再將車輛交由乙○○使用。又乙○○因顧慮駕
    駛上開平板式大貨車如繼續懸掛原有之GK-329號車牌，甚易
    為警查知係贓車而攔查，竟基於偽造大貨車車牌後懸掛在車
    輛上以行使之犯意，於九十六年八月間某日，在雲林縣濁水
    溪工地偽造壓克力材質之553-QR號（實際車主為隆順企業社
    ）、428-HA號（實際車主為南吉汽車貨運股份有限公司）、
    720-HF號（實際車主為長增貨運股份有限公司）之車牌各二
    面，任意挑選同號碼之車牌二面懸掛於前述平板大貨車上（
    詳如附表一編號二至五所示），藉以逃避查緝，足生損害於
    公路監理機關對於車牌之發放及管理之正確性及上開各實際
    車主之權益。乙○○並分別與庚○○於附表一編號二至四之
    時、地；與庚○○、丙○○於附表一編號五之時、地，共同
    基於意圖為自己不法所有之犯意聯絡，以下列分工方式，即
    先由熟悉南部地區路況之庚○○事先找尋欲竊取之挖土機，
    確認位置後聯繫乙○○駕駛前述平板式大貨車至約定地點，
    再由庚○○駕車引導乙○○至挖土機所在地，由乙○○將平
    板式大貨車駛至挖土機旁，庚○○同時持上開工具破壞挖土
    機之防盜設備，並將挖土機發動後開上平板式大貨車載貨平
    台，再駕駛車輛開在乙○○駕駛之平板式大貨車前方，以利
    事先查知有無警方臨檢或巡邏車出現，降低遭查獲之風險，
    而共同竊得如附表一編號二至四所示丁○○、許嘉、辛○○等人之挖土機得手。而附表一編號五部分除庚○○與乙○○上開方式分工外，乙○○另以如附表二編號二十之手機聯
    繫丙○○駕車互與庚○○輪替為其所載運竊得挖土機之平板
    式大貨車在前方警戒，以利將共同竊得之己○○所有之挖土
    機載離現場。嗣乙○○、庚○○、丙○○三人於附表一編號
    五所示之竊盜行為得手完畢，於九十七年三月十五日清晨五
    時許，正欲各自駕車離開現場而行經嘉義縣布袋鎮○○路與
    台17線道路交會口之際，經警察覺有異攔停乙○○所駕載運
    挖土機之平板式大貨車，並扣得前述偽造車牌各二面，乙○○則趁隙逃逸，並由丙○○駕車隨後接應逃離現場。迄九十
    七年四月一日警方前往乙○○位在台中縣新社鄉○○村○○
    街307號住處搜索，扣得如附表二編號一至二十所示之物，
    以及在台中縣豐原市○○路○段220號空地前查獲丙○○，始
    循線查知上情。
二、案經內政部警政署國道公路警察局刑事警察隊、嘉義縣警察
    局布袋分局分別報請臺灣臺南地方法院檢察署檢察官偵查起
    訴，暨臺南縣警察局玉井分局報請臺灣臺南地方法院檢察署
    檢察官以同一案件移送併案審理。
    理  由
一、本件係經被告三人於本院當庭表示認罪，而以簡式審判程序
    加以審理，此有本院九十七年八月十二日準備程序筆錄及同
    年九月三十日審判筆錄各一份附卷足憑，則依據刑事訴訟法
    第二百七十三條之二、同法第一百五十九條第二項之規定，
    本件不適用傳聞法則有關限制證據能力之相關規定，合先敘
    明。
二、上開事實，業據被告乙○○、庚○○、丙○○於本院審理時
    坦承不諱，核與證人林勝德、戊○○、丁○○、許嘉、辛○○、己○○及許嘉之員工王金海分別於警、偵訊指訴之
    情節相符，且有如附表二編號四、六至九、十一至十二、十
    四、十八、二十、二十二所示之物扣案暨通訊監察譯文、通
    訊監察書、電話附表各一份、贓物認領保管單二紙、汽車新
    領牌照登記書一份、監視錄影畫面相片二十四張、現場採證
    照片三十張、現場勘驗圖一張、現場勘查紀錄一份、台南縣
    警察局九十七年四月二十二日南縣警鑑字第0972200544號鑑
    驗書、台南縣警察局九十七年四月二十八日南縣警鑑字第09
    72200577號鑑驗書、內政部警政署刑事警察局九十七年四月
    三十日刑醫字第0970049604號鑑驗書各一份在卷可稽。是被
    告等上開自白與事實相符，堪以採信。本案事證已臻明確，
    被告等犯行洵堪認定，自應依法論科。
三、核被告乙○○、庚○○所為，就如附表一編號一至四部分，
    均係犯刑法第三百二十一條第一項第三款之攜帶兇器竊盜罪
    ；被告乙○○、庚○○、丙○○三人就如附表一編號五部分
    ，均係犯刑法第三百二十一條第一項第三款、第四款之結夥
    三人以上攜帶兇器竊盜罪。又被告乙○○就如附表一編號二
    至五部分，則均另犯刑法第二百十六條、第二百十二條之行
    使偽造特種文書罪，而該偽造特種文書之低度行為，應為進
    而行使特種文書之高度行為所吸收，不另論罪。被告三人所
    犯上開附表一各罪，犯意各別，行為互殊，均應分論併罰，
    另移送併辦部分與如附表一編號四所示部分為事實上同一之
    罪，自在本院審理範圍內。而被告乙○○、庚○○就附表一
    編號一至四所示加重竊盜犯行，以及被告乙○○、庚○○、
    丙○○就附表一編號五所示加重竊盜犯行，皆各有犯意聯絡
    及行為分擔，均為共同正犯。被告乙○○並有如事實欄所載
    徒刑執行完畢之前科紀錄，有卷附臺灣高等法院被告前案紀
    錄表可按，其受有期徒刑之執行完畢，五年內故意再犯有期
    徒刑以上之本案附表一所示各罪，為累犯，均應依刑法第四
    十七條第一項之規定分別加重其刑。爰分別審酌被告等人各
    自之犯罪動機、目的、手段、品行及渠等不思正當努力工作
    營生，竟圖不勞而獲，且所竊得之挖土機價值甚高，對被害
    人所造成之損失鉅大，本應量處重刑，惟念及彼等犯後尚能
    坦承犯行尚見悔意，犯後態度尚稱良好等一切情狀，分別量
    處如主文所示之刑，並就被告乙○○、庚○○部分定其應執
    行刑，另被告丙○○部分諭知如易科罰金之折算標準，以資
    警惕。扣案如附表二編號四、六至九、十一至十二、十四、
    十八、二十、二十二均為被告乙○○所有分別供犯罪所用或
    犯罪預備之物，業據被告供明在卷，均依刑法第三十八條第
    一項第二款宣告沒收，另如附表二其餘編號所示之物，除編
    號二十一並非被告乙○○所有業據其供明無訛外，其餘之物
    並無證據顯示係供犯本案所用之物，爰不為沒收之諭知。至
    於檢察官雖另就被告乙○○、庚○○部分併求處宣付刑前強
    制工作等語，惟按有犯罪之習慣或因遊蕩或懶惰成習而犯罪
    者，依刑法第九十條第一項規定，固得於刑之執行前，令入
    勞動處所，強制工作。惟保安處分中之強制工作，旨在對嚴
    重職業性犯罪及欠缺正確工作觀念或無正常工作因而犯罪者
    ，強制其從事勞動，學習一技之長及正確之謀生觀念，使其
    日後重返社會，能適應社會生活。故強制工作之目的在使行
    為人習得一技之長及建立正確謀生觀念，並非在刑罰之外對
    行為人再一次之懲罰，故行為人有無犯罪之習慣，須依事實
    明白認定，並逐一說明其憑以認定之證據，並非被告犯有數
    罪即可當然認定其有犯罪習慣，以符保安處分係針對受處分
    人將來之危險性所為之處置，以達教化、治療之目的。經查
    ，被告乙○○自九十六年一月一日起即在仟郁交通有限公司
    擔任駕駛員之工作，另被告庚○○於九十六年間係分別在晉
    欣營造有限公司、通利重機工程股份有限公司任職，有渠等
    辯護人所提出之仟郁交通有限公司在職證明書、晉欣營造有
    限公司九十六年度保險費扣繳證明書、通利重機工程股份有
    限公司各類所得扣繳暨免扣繳憑單各一紙在卷可憑，顯見被
    告二人尚有專業營生技能並非無業遊蕩或懶惰成習之人，而
    被告二人雖共犯如附表一所示各罪，惟被告二人所犯此數罪
    如何可依此而認定被告即有犯罪之習慣，公訴人就此部分尚
    乏逐一舉證說明其憑以認定之依據，尚難僅因被告二人犯有
    數罪即可當然認定其有犯罪習慣，此與法定要件尚有未合，
    是爰就被告乙○○、庚○○部分均不併宣付強制工作，附此
    敘明。
據上論斷，應依刑事訴訟法二百七十三條之一第一項、第二百九
十九條第一項前段，刑法第二十八條、第二百十六條、第二百十
二條、第三百二十一條第一項第三款、第四款、第四十七條第一
項、第四十一條第一項前段、第五十一條第五款、第三十八條第
一項第二款，刑法施行法第一條之一，判決如主文。
本案經檢察官甲○○到庭執行職務。
中    華    民    國    97    年    10    月    14    日
                  刑事第五庭    法  官  張瑛宗
附表一：
┌──┬───┬────┬──────┬─────┬────┬─────┐
│編號│行為人│行為時間│行 為 地 點 │ 所竊物品 │備    註│罪      名│
├──┼───┼────┼──────┼─────┼────┼─────┤
│ 一 │乙○○│96年8月4│台南縣南化鄉│戊○○所有│庚○○先│共同攜帶兇│
│    │及楊國│日凌晨1 │南化村250號 │之白色國瑞│於數日前│器竊盜罪  │
│    │華    │時30分許│之1旁       │牌車牌號碼│帶領杜建│          │
│    │      │        │            │GK-329號平│欽至上開│          │
│    │      │        │            │板大貨車  │大貨車停│          │
│    │      │        │            │          │放現場勘│          │
│    │      │        │            │          │察，再由│          │
│    │      │        │            │          │乙○○於│          │
│    │      │        │            │          │左列行為│          │
│    │      │        │            │          │時間下手│          │
│    │      │        │            │          │竊取    │          │
├──┼───┼────┼──────┼─────┼────┼─────┤
│ 二 │乙○○│96年12月│嘉義縣大林鎮│丁○○所有│先由楊國│共同攜帶兇│
│    │及楊國│23日凌晨│中坑里中坑段│KOMATSU牌P│華將挖土│器竊盜罪；│
│    │華    │3時50分 │農地        │C200型挖土│機防盜設│乙○○部分│
│    │      │許      │            │機1輛     │施破解，│另犯行使偽│
│    │      │        │            │          │並將挖土│造自用大貨│
│    │      │        │            │          │機開上杜│車車牌，足│
│    │      │        │            │          │建欽駕駛│以生損害於│
│    │      │        │            │          │懸掛偽造│公眾及他人│
│    │      │        │            │          │車牌553-│罪        │
│    │      │        │            │          │QR號平板│          │
│    │      │        │            │          │大貨車上│          │
│    │      │        │            │          │，再由杜│          │
│    │      │        │            │          │建欽駕駛│          │
│    │      │        │            │          │大貨車載│          │
│    │      │        │            │          │運挖土機│          │
│    │      │        │            │          │離開現場│          │
│    │      │        │            │          │，庚○○│          │
│    │      │        │            │          │則另行駕│          │
│    │      │        │            │          │車前導或│          │
│    │      │        │            │          │警戒    │          │
├──┼───┼────┼──────┼─────┼────┼─────┤
│ 三 │乙○○│97年1月8│台南縣官田鄉│許嘉所有│除乙○○│共同攜帶兇│
│    │及楊國│日凌晨3 │官田村中路│KOMATSU牌P│將所駕上│器竊盜罪；│
│    │華    │時20分許│70號工地    │C200型挖土│開大貨車│乙○○部分│
│    │      │        │            │機1輛     │，改懸掛│另犯行使偽│
│    │      │        │            │          │偽造之42│造營業大貨│
│    │      │        │            │          │8-HA號車│車車牌，足│
│    │      │        │            │          │牌外，其│以生損害於│
│    │      │        │            │          │餘同上  │公眾及他人│
│    │      │        │            │          │        │罪        │
├──┼───┼────┼──────┼─────┼────┼─────┤
│ 四 │乙○○│97年2月1│台南縣南化鄉│辛○○所有│除乙○○│共同攜帶兇│
│    │及楊國│9日凌晨4│關山村境內之│KOMATSU牌P│將所駕上│器竊盜罪；│
│    │華    │時許    │南179縣道指 │C200型挖土│開大貨車│乙○○部分│
│    │      │        │標23公里處  │機1輛     │，改懸掛│另犯行使偽│
│    │      │        │            │          │偽造之72│造營業大貨│
│    │      │        │            │          │0-HF號車│車車牌，足│
│    │      │        │            │          │牌外，其│以生損害於│
│    │      │        │            │          │餘同上  │公眾及他人│
│    │      │        │            │          │        │罪        │
├──┼───┼────┼──────┼─────┼────┼─────┤
│ 五 │乙○○│97年3月1│嘉義縣民雄鄉│己○○所有│除丙○○│結夥三人以│
│    │、楊國│5日凌晨4│牛斗山高速公│KOMATSU牌P│另行駕車│上攜帶兇器│
│    │華及邱│時42分許│路下空地    │C200型挖土│前導或尾│竊盜罪；杜│
│    │文章結│        │            │機1輛     │隨乙○○│建欽部分另│
│    │夥三人│        │            │          │載運所竊│犯行使偽造│
│    │      │        │            │          │挖土機之│營業大貨車│
│    │      │        │            │          │平板式大│車車牌，足│
│    │      │        │            │          │貨車（改│以生損害於│
│    │      │        │            │          │懸掛偽造│公眾及他人│
│    │      │        │            │          │之720-HF│罪        │
│    │      │        │            │          │號車牌）│          │
│    │      │        │            │          │外，其餘│          │
│    │      │        │            │          │同上    │          │
└──┴───┴────┴──────┴─────┴────┴─────┘
附表二：
┌──┬──────────┬───────┐
│編號│ 品              名 │  數     量   │
├──┼──────────┼───────┤
│ 一 │砂輪機              │   一  組     │
├──┼──────────┼───────┤
│ 二 │電源轉換器          │   一  組     │
├──┼──────────┼───────┤
│ 三 │記事簿              │   一  本     │
├──┼──────────┼───────┤
│ 四 │萬向扳手（含套筒）  │   一  組     │
├──┼──────────┼───────┤
│ 五 │探照燈（含蓄電池）  │   一  組     │
├──┼──────────┼───────┤
│ 六 │活動扳手            │   二  支     │
├──┼──────────┼───────┤
│ 七 │梅花扳手            │   一  支     │
├──┼──────────┼───────┤
│ 八 │鐵鉗                │   一  支     │
├──┼──────────┼───────┤
│ 九 │剪刀                │   一  支     │
├──┼──────────┼───────┤
│ 十 │無線電對講機        │   三  支     │
├──┼──────────┼───────┤
│十一│榔頭                │   一  支     │
├──┼──────────┼───────┤
│十二│千斤頂              │   一  組     │
├──┼──────────┼───────┤
│十三│頭燈                │   一  個     │
├──┼──────────┼───────┤
│十四│刮刀                │   一  支     │
├──┼──────────┼───────┤
│十五│拖車繩              │   一  條     │
├──┼──────────┼───────┤
│十六│手套                │   十一雙     │
├──┼──────────┼───────┤
│十七│勾環                │   一  個     │
├──┼──────────┼───────┤
│十八│六角扳手            │   一  組     │
├──┼──────────┼───────┤
│十九│LG門號0000000000號手│   一  支     │
│    │機                  │              │
├──┼──────────┼───────┤
│二十│Anycall門號000000000│   一  支     │
│    │5號手機             │              │
├──┼──────────┼───────┤
│二一│衛星定位干擾器      │   一  台     │
│    │                    │              │
├──┼──────────┼───────┤
│二二│偽造壓克力車牌（553-│   各二面     │
│    │QR、428-HA、720-HF）│              │
└──┴──────────┴───────┘
以上正本證明與原本無異。
如不服本判決應於收受本判後10日內向本院提出上訴書狀，並應
敘述具體理由。如未敘述上訴理由者，應於上訴期間屆滿後20日
內向本院補提理由書狀（均須按他造當事人之人數附繕本）「切
勿逕送上級法院」。
                                書記官  蔡志賢
中    華    民    國    97    年    10    月    14    日
附錄本案論罪科刑法條：
中華民國刑法第216條
（行使偽造變造或登載不實之文書罪）
行使第 210 條至第 215 條之文書者，依偽造、變造文書或登載
不實事項或使登載不實事項之規定處斷。
中華民國刑法第219條
（沒收之特例）
偽造之印章、印文或署押，不問屬於犯人與否，沒收之。
中華民國刑法第321條第1項第3、4款
（加重竊盜罪）
犯竊盜罪而有左列情形之一者，處六月以上、五年以下有期徒刑
：
三、攜帶兇器而犯之者。
四、結夥三人以上而犯之者。


司法院資訊處製作；財團法人民間司法改革基金會備份。
